臺灣桃園地方法院刑事判決　　　　　 100年度審易字第2019號
公　訴　人　臺灣桃園地方法院檢察署檢察官
被　　　告　林榮鍵原名林建興.
上列被告因竊盜等案件，經檢察官提起公訴（100 年度偵字第40
83、4897號），被告於本院準備程序進行中，就被訴事實為有罪
之陳述，經本院告知簡式審判程序意旨，並聽取當事人之意見後
，本院裁定依簡式審判程序審理，判決如下：
    主  文
林榮鍵毀越安全設備竊盜，累犯，處有期徒刑捌月；又攜帶兇器
、毀越安全設備竊盜，累犯，處有期徒刑玖月，扣案之小型手電
筒壹支、切割器壹個、單片剪刀壹支均沒收。應執行有期徒刑壹
年肆月，扣案之小型手電筒壹支、切割器壹個、單片剪刀壹支均
沒收。
    事  實
一、林榮鍵（原名林建興）前於民國97年間因公共危險案件，經
    本院以97年度桃交簡字第3391號判決判處有期徒刑5 月確定
    ，入監執行後，甫於98年6 月1 日期滿執行完畢。詎其猶不
    知悔改，復分別為以下犯行：
（一）於99年7月11日下午2時許，行經桃園縣桃園市○○街67及
      69號公寓，見該公寓1 樓大門未關上，竟意圖為自己不法
      之所有，基於竊盜之犯意，進入該公寓樓梯間至該公寓5
      樓即門牌號碼67之4 號朱惟甯住處前，徒手將該址大門旁
      通往外推陽臺之木框窗戶上之鐵製欄杆2 支抽拔下來，放
      在一旁之樓梯上，再由該處越入該址陽臺，踩踏放置在陽
      臺之烘乾機而進入該屋內（侵入住宅部分，未據告訴），
      徒手竊取朱惟甯所有之蛇形琉璃1 個、珍珠項鍊約3 、4
      條、存摺數本及其女兒所有之皮夾1 個，得手後，開啟該
      址原已上鎖之大門離開現場，於返回桃園縣大溪鎮○○路
      49號途中，認上開竊得物品不值錢而隨意丟棄在大溪鎮武
      嶺橋下。嗣朱惟甯之女於同日晚間7 時許返回上址住處，
      發現該址大門未上鎖，因覺可疑而通知朱惟甯，朱惟甯即
      報警處理，警方至現場勘察採證後，在該址大門外側門鎖
      右側採得指紋1 枚，經比對後，發現與林榮鍵之左食指指
      紋相符，始循線查悉上情。
（二）於100 年1 月17日下午某時，駕駛車牌號碼2960－KW號自
      用小客車行經桃園縣大溪鎮○○路○段695 號楊碧雲住處
      前，因毒癮發作，缺錢購買毒品，竟意圖為自己不法之所
      有，基於竊盜之犯意，先將上開車輛停放在上址楊碧雲住
      處後方山上某間土地公廟附近，於同日下午4 時許，攜帶
      其所有之小型手電筒1 支及客觀上足對人之生命、身體、
      安全構成威脅而具有危險性，可供作兇器使用之切割器1
      個及單片剪刀1 支，至上址楊碧雲住處，自該透天厝後方
      山坡踩踏該透天厝隔壁鐵皮屋屋頂，再跳至該透天厝3 樓
      雨遮後，以上開切割器割斷破壞該透天厝3 樓窗戶外屬於
      安全設備之鐵欄杆，並將割斷之鐵管1 根放入口袋內，以
      免鐵管掉落地面發出聲響驚動屋主，復自該處越入3 樓屋
      內，沿樓梯走下2 樓，發現2 樓拉門上鎖，即持上開單片
      剪刀1 支試圖撬開門鎖，仍無法開啟，故沿原路線爬出3
      樓屋外，改自該透天厝隔壁房屋鐵窗爬至該透天厝2 樓，
      見2 樓窗戶未關，遂將窗戶外之紗窗1 扇拆卸後放置一旁
      ，自該處越入2 樓屋內，竊取楊碧雲所有放置在2 樓臥室
      抽屜內之皮夾2 個，得手後，因聽聞疑似有人上樓之聲響
      ，趕緊離開該臥室，開啟2 樓拉門，爬樓梯至3 樓，自上
      開3 樓遭破壞之窗戶逃離現場。嗣於同日下午5 時30分許
      ，在大溪鎮○○路○段溪州登山口附近，經附近住戶呂嵩
      璋發覺其行跡可疑，上前詢問後，其神情緊張，遂將上開
      竊得之皮夾2 個丟棄在路旁後逃逸，呂嵩璋立刻報警處理
      ，於同日晚間7 時20分許，在大溪鎮○○路○段695 號對
      面草叢內為警逮獲，並扣得其破壞上址透天厝3 樓窗戶鐵
      欄杆所取下之鐵管1 根及其所有供行竊所用之上開小型手
      電筒1 支、切割器1 個、單片剪刀1 支後，始悉上情。
二、案經桃園縣政府警察局桃園分局暨大溪分局報請臺灣桃園地
    方法院檢察署檢察官偵察起訴。
    理  由
一、本件被告所犯係死刑、無期徒刑或最輕本刑為3 年以上有期
    徒刑以外之罪，亦非屬臺灣高等法院管轄第一審之案件，其
    於準備程序中就被訴事實為有罪之陳述，經本院告知簡式審
    判程序之旨，並聽取當事人意見後，經本院合議庭依刑事訴
    訟法第273 條之1 第1 項規定裁定由受命法官獨任進行簡式
    審判程序，合先敘明。
二、又本件既經本院裁定改依簡式審判程序審理，則依刑事訴訟
    法第273 條之2 、同法第159 條第2 項之規定，不適用傳聞
    法則有關限制證據能力及證據調查之相關規定。
三、上揭事實，業據被告分別於警詢、檢察官訊問及本院準備程
    序、審理時均自白不諱，核與證人朱惟甯、楊碧雲、呂嵩璋
    分別於警詢、檢察官訊問時之證述相符，復有內政部警政署
    刑事警察局99年9 月16日刑紋字第0990128906號鑑定書、桃
    園縣政府警察局桃園分局刑案現場勘察報告、贓物領據、車
    號查詢汽車車籍各1 份及現場照片在卷可稽，足認被告前揭
    自白核與事實相符，可以採信。綜上，本案事證明確，被告
    上揭犯行洵堪認定，應予依法論科。
四、新舊法比較：
    按行為後法律有變更者，適用行為時之法律，但行為後之法
    律有利於行為人者，適用最有利於行為人之法律，刑法第2
    條第1 項訂有明文。查被告犯罪後，刑法第321 條第1 項業
    於100 年1 月26日修正公布，於100 年1 月28日生效施行。
    修正前之刑法第321 條第1 項原規定：「犯竊盜罪而有左列
    情形之一者，處6 月以上、5 年以下有期徒刑：一、於夜間
    侵入住宅或有人居住之建築物、船艦或隱匿其內而犯之者。
    二、毀越門扇、牆垣或其他安全設備而犯之者。三、攜帶兇
    器而犯之者。四、結夥三人以上而犯之者。五、乘火災、水
    災或其他災害之際而犯之者。六、在車站或埠頭而犯之者。
    」；而修正後刑法第321 條第1 項則規定：「犯竊盜罪而有
    下列情形之一者，處6 月以上、5 年以下有期徒刑，得併科
    新臺幣十萬元以下罰金：一、侵入住宅或有人居住之建築物
    、船艦或隱匿其內而犯之者。二、毀越門扇、牆垣或其他安
    全設備而犯之者。三、攜帶兇器而犯之者。四、結夥三人以
    上而犯之者。五、乘火災、水災或其他災害之際而犯之者。
    六、在車站、埠頭、航空站或其他供水、陸、空公眾運輸之
    舟、車、航空機內而犯之者。」，比較修正前後關於刑法第
    321 條第1 項之規定，修正後之刑法第321 條第1 項於第1
    款刪除「於夜間」之文字；於第6 款增加「在航空站或其他
    供水、陸、空公眾運輸之舟、車、航空機內」之文字，擴大
    加重竊盜罪之適用範圍，使部分修正前原應適用普通竊盜罪
    論罪科刑之情形，於修正後改論以加重竊盜罪論罪科刑，並
    增加得併科罰金新臺幣10萬元之規定，解釋上自應以修正前
    之規定對被告較有利，而依刑法第2 條第1 項前段規定，應
    適用行為時之法律即修正前刑法第321 條第1 項第2 款、第
    3 款規定論處。
五、論罪科刑方面：
（一）按刑法321 條第1 項第2 款之「門扇」專指門戶而言，即
      建築物內外間之出入口大門，而所謂「其他安全設備」，
      指門扇牆垣以外，依社會通常觀念足認防盜之一切設備而
      言，如門鎖、窗戶、房間門或通往陽臺之門即屬之；本案
      告訴人居處入口之鐵鍊、大門旁之窗戶，均有阻絕內外之
      功能，依社會通常觀念即足認具有防盜之功能，而屬安全
      設備之一種（最高法院76年度臺上第2972號、55年度臺上
      第547 號判例要旨可資參照）；另同款所謂「毀越」，係
      指毀損或踰越，或二者兼有之。次所謂兇器，其種類並無
      限制，凡客觀上足對人之生命、身體、安全構成威脅，具
      有危險性之兇器均屬之（最高法院79年度台上字第5253號
      判例意旨可資參照），查被告於事實欄一（二）中持以行
      竊之切割器1 個及單片剪刀1 支，均為其所有，業據被告
      於本院準備程序時供述明確，且2 者均屬金屬材質、質地
      堅硬且鋒利，衡情客觀上足對人之生命、身體、安全構成
      威脅，核屬兇器無訛。是核被告林榮鍵於事實欄一（一）
      所為，係由該處陽臺之木框窗戶進入行竊，應係犯修正前
      刑法第321 條第1 項第2 款之毀越安全設備竊盜罪；另被
      告於事實欄一（二）所為，係持前開可作為兇器使用之切
      割器與單片剪刀各1 支，切斷楊碧雲住處3 樓窗外之鐵欄
      杆，並另將2 樓窗外之紗窗拆卸後，自該處踰越窗戶侵入
      屋內，應係犯修正前刑法第321 條第1 項第2 款、第3 款
      之攜帶兇器、毀越安全設備竊盜罪。
（二）被告所犯上開2 罪間，犯意各別，行為互殊，應予分論併
      罰。
（三）被告林榮鍵有如上開事實欄一所載之科刑及執行紀錄，有
      臺灣高等法院被告前案紀錄表1 份在卷可佐，其受徒刑執
      行完畢後5 年內，故意再犯本件有期徒刑以上之各罪，均
      為累犯，應依刑法第47條第1 項之規定，加重其刑。
（四）爰審酌被告正值青壯年，不思以正當手段獲取財物，竟圖
      不勞而獲而為本案竊盜之犯行，所為非是，並衡其犯罪之
      動機、目的、手段、竊得財物之價值及犯後態度等情，分
      別量處如主文所示之刑，並定其應執行之刑，以資懲儆。
（五）至扣案之小型手電筒1 支、切割器1 個、單片剪刀1 支，
      經被告供認為其所有並係犯本件事實欄一（二）所示竊盜
      犯行所用之物，爰依刑法第38條第1 項第2 款規定，於該
      罪項下宣告沒收。
據上論斷，應依刑事訴訟法第273 條之1 第1 項、第299 條第1
項前段，修正前刑法第321 條第1 項第2 款、第3 款，刑法第2條
第1 項前段、第47條第1 項、第51條第5 款、第38條第1 項第2款
，判決如主文。
本案經檢察官白勝文到庭執行職務。
中    華    民    國   100    年    10    月    28    日
                        刑事庭    法  官  羅國鴻
以上正本證明與原本無異。
如不服本判決應於收受判決後10日內向本院提出上訴書狀，並應
敘述具體理由。其未敘述上訴理由者，應於上訴期間屆滿後20日
內向本院補提理由書( 均須按他造當事人之人數附繕本) 「切勿
逕送上級法院」。
                                  書記官  張筆隆
中    華    民    國   100    年    10    月    28    日
【論罪科刑法條】
修正前中華民國刑法第321條第1項
犯竊盜罪而有左列情形之一者，處6 月以上、5 年以下有期徒刑
：
一  於夜間侵入住宅或有人居住之建築物、船艦或隱匿其內而犯
    之者。
二  毀越門扇、牆垣或其他安全設備而犯之者。
三  攜帶兇器而犯之者。
四  結夥三人以上而犯之者。
五  乘火災、水災或其他災害之際而犯之者。
六  在車站或埠頭而犯之者。